臺灣士林地方法院刑事判決
110年度審簡上字第47號
上  訴  人  臺灣士林地方檢察署檢察官
被      告  林哲學



上列上訴人因被告竊盜案件，不服本院內湖簡易庭中華民國110
年5月31日110年度湖簡字第89號第一審簡易判決（聲請簡易判決
處刑案號：110年度偵緝字第127號），提起上訴，本院管轄之第
二審合議庭判決如下：
    主  文
上訴駁回。
    事實及理由
一、本案經本院審理結果，認為原審以被告林哲學係犯刑法第32
    0條第1項之竊盜罪，累犯，判處有期徒刑4月，如易科罰金
    ，以新臺幣（下同）1,000元折算1日，並就未扣案被告犯罪
    所得之COACH黑色女用包（內有APPLE IPHONE 11 PRO 銀色
    手機1支、白色犀牛盾外殼1個及現金新臺幣310元）1個，依
    刑法第38條之1第1項前段之規定，為沒收之宣告，及依同條
    第3項之規定，諭知於全部或一部不能沒收或不宜執行沒收
    時，追徵其價額，其認事用法及量刑均無違誤，應予維持，
    爰逕引用原判決及其附件即檢察官聲請簡易判決處刑書所記
    載之事實、證據及理由（如附件）。
二、檢察官依告訴人請求上訴意旨略謂：被告甫因竊盜案件執行
    完畢，即再犯本件竊盜犯行，顯無悔過之心；且被告犯後迄
    未賠償告訴人所受損失，原判決僅量處被告有期徒刑4月之
    刑，並得易科罰金，與其罪責不相當，顯屬過輕，乃提起上
    訴，請求撤銷原判決，更為適當合法之判決云云。
三、經查：
  ㈠按刑之量定，係實體法上賦予法院依職權自由裁量之事項，
    苟已以行為人之責任為基礎，並斟酌刑法第57條各款所列情
    狀，在法定刑度內，酌量科刑，無偏執一端，致明顯失出失
    入情形，即不得任意指摘為違法。又刑法第320條第1項之竊
    盜罪，其法定本刑為5年以下有期徒刑、拘役或50萬元以下
    罰金。
　㈡本件原審係以被告林哲學於本案構成累犯，依法就法定刑度
    加重後，斟酌被告未能尊重他人所有權財產概念，竊取他人
    財物，所為非是，惟念犯後坦承犯行，態度尚可，兼衡其犯
    罪之犯罪情節、所生損害，暨其生活及經濟狀況、素行及智
    識程度等一切情狀，量處如原判決主文所示之宣告刑，並諭
    知易科罰金之折算標準。經核既在法定刑度之內，並就上訴
    意旨所指被告犯後之態度、犯罪所生損害併為審酌，且已綜
    合考量刑法第57條各款規定之量刑因子，兼顧相關有利與不
    利之科刑資料，即難認有何違誤及濫權裁量之情形。
　㈢另經本院審酌，被告雖前有如檢察官聲請簡易判決處刑書犯
    罪事實欄一及原判決更正後所載之4次竊盜案件，經臺灣臺
    北地方法院分別判處罪刑，並合併裁定應執行有期徒刑1年7
    月確定，惟經本院調閱各該案件之刑事判決書（見本院卷第
    69至86頁），被告於各該案件均構成累犯，與本案相同，而
    比對各該案件之犯罪情節、量處刑度，本件原審之量刑並未
    有偏執一端，致明顯失出失入情形；又原審量刑理由固未明
    文記載上訴意旨所稱被告「迄未賠償告訴人所受損失」云云
    ，然原判決既已將被告本案犯罪所生損害考量在內，如前所
    述，即不能謂原審就此並未審酌，而原判決亦已就被告竊盜
    所得予以宣告沒收及追徵，剝奪其犯罪之利得，告訴人就其
    所受損害並得循民事訴訟途徑請求損害賠償，故難執此即謂
    原審量刑過輕。
　㈣綜上所述，原判決既無逾越法定刑度或濫用權限，其量刑自
    無違法不當。從而，本件檢察官循告訴人主觀意見，上訴指
    摘輕縱，不能認為有理由，應予駁回。　
四、本件被告林哲學經合法傳喚，無正當理由不到庭，爰不待其
    陳述逕行判決。 
據上論斷，應依刑事訴訟法第455條之1第1項、第3項、第368條
、第373條、第371條，判決如主文。
本案經檢察官陳彥章聲請以簡易判決處刑及提起上訴，檢察官郭
季青到庭執行職務。
中　　華　　民　　國　　110 　年　　12　　月　　8 　　日
                  刑事第九庭審判長法  官  李育仁
                                  法  官  陳秀慧
                                  法  官  李冠宜
以上正本證明與原本無異
本件不得上訴
                                   書記官  杜依玹
中　　華　　民　　國　　110 　年　　12　　月　　10　　日